# 关于建造合同的问题

提问人：luwei111110 时间：2019-12-08 22:05:00
求助陈版主~A 公司为上市国企的二级公司，尚未执行新收入准则，主要业务为建筑施工 EPC 总包，主要业务流程为与同一母公司控制的关联方组成联合体进行投标，中标后，A 公司作为牵头公司签订 EPC 总包合同，然后A 公司与联合体内的关联公司签订分包合同，将所有的工程及设计分包给关联公司，分包合同中会约定 “按照 A 公司总包合同价下浮X% 作为与关联方的分包合同价”。请问：
（ 1 ）A 公司在工程中并不施工，实质是收取X%的管理费，那这种分包是否违法？是否满足全额法确认收入？
（ 2 ）A 公司在于业主办理结算时，结算单中业主会确认比如 1000 万工程量，但是按照合同约定，每次只支付确认工程量的 80%，剩余 20% 待最终竣工决算后支付，那么每次入账工程结算时，是确认 800 万，还是确认1000 万？另外，假如按照 1000 万确认工程结算，那么一般计税/简易计税下，是确认 1000 万工程结算对应的销项税，还是只确认 800 万工程结算对应的销项税，另外 200 万按照不含税金额确认应收账款？
（ 3 ）A 公司某项目选择简易计税，账务处理为对分包商办理结算时确认“应交税费-简易计税-扣减”，对业主结算时确认 “应交税费-简易计税-计提”，然后按照差额去缴纳税款和附加税。简易计税不是不可以抵扣进项税吗，该种处理是否错误？
（ 4 ）A 公司与关联方签订分包合同时，会在合同中约定一项委托研发条款，说明在分包合同款中包含了委托研发款，并随分包合同签订一项委托研发协议，具体约定了委托研发款金额和研发课题，该研发单独结算，最终不会形成专利，主要是为该特定项目服务，研发费用主要为材料、人工等。问题①该研发协议是否满足合同分立条件？问题 ②，我觉得该研发主要的成本为材料、人工等，其实是为该工程进展服务，是不是不满足加计扣除的条件？

回答人：chenyiwei
1 、应遵循总额法/净额法的一般原则予以考虑，主要的考虑是 A 公式有无实际能力承担其作为主要责任人对发包方应承担的全面责任，或者事实上能否很容易地将这些责任转移给联合体内其他单位。
2 、建议按实际确认的结算金额确认为工程结算和应收账款。鉴于尚未执行新准则，尚未引入合同资产概念，故仅体现实际已到结算节点的无条件收款金额。到项目 100%完工后，将工程结算与工程施工对冲结平，剩余未结算价款转入应收账款处理。
3 、由于研发成果专门为某个工程项目服务，日后还有无其他用途并不确定，且不一定会单独立项和单独归集成本，故更倾向于作为合同成本的一部分，不单独确认研发支出，不符合加计扣除条件。

提问人：luwei111110 时间：2019-12-09 19:56:35
1 、“有无实际能力承担其作为主要责任人对发包方应承担的全面责任”，请问陈版主，这个责任大概涉及哪些方面呢？
2 、您的意思是业主付多少钱确认多少工程结算吗？那么对于每期业务批复的工程量认定金额该怎么看待？或者是等施工图预算批复后开始按照全部批复的工程量确认工程结算？
3 、您指的单独立项是指？他们会对研发成本单独归集成本，但是内容和日常施工相关，即我们认为无论是否研发都会产生该成本
4 、请您指导一下简易计税那个问题的处理办法 ~

回答人：chenyiwei
1 、包括对进度、质量、安全生产、成本控制等方面的全方位责任。 2 、根据合同约定的每个节点上的应结算金额确认工程结算。 3 、因此不属于研发支出，属于合同成本的一部分。